臺灣士林地方法院刑事判決
111年度審易字第321號
公  訴  人  臺灣士林地方檢察署檢察官陳銘鋒  
被      告  王春華


上列被告因竊盜案件，經檢察官提起公訴（111 年度偵字第3454
號），本院判決如下：
    主  文
王春華竊盜，處罰金新臺幣貳仟元，如易服勞役，以新臺幣壹仟
元折算壹日；又竊盜，未遂，處罰金新臺幣貳仟元，如易服勞役
，以新臺幣壹仟元折算壹日；應執行罰金新臺幣參仟元，如易服
勞役，以新臺幣壹仟元折算壹日。緩刑貳年。
一、犯罪事實：                           
(一)王春華意圖為自己不法之所有，基於竊盜犯意，於民國111 
     年1 月17日晚間10時許，在臺北市○○區○○街00號洪秋芬經
    營之水果攤位內，趁非營業時間無人看管之便，徒手竊取洪
    秋芬擺在該處販售之香蕉1 串（價值新臺幣【下同】90元）
    ，得手後逕行離去。
(二)王春華復另行起意，而意圖為自己不法之所有，基於竊盜犯
    意，於111 年1 月19日晚間8 時許（起訴書誤載為109 年11
    月19日晚間9 時許），在上開攤位，趁非營業時間無人看管
    之便，著手翻動店內保麗龍箱搜尋財物時，遭上址攤位之房
    東蔡宋笑發現制止，始未得逞。
　　嗣經蔡宋笑聯繫洪秋芬到場報警處理，再由王春華帶同警員
    至其位於臺北市○○區○○路000 巷0 弄00號2 樓住處內，查扣
    得上開香蕉1 串，而查獲上情。
二、證據名稱：
  1.被告在警詢、檢察官偵查及本院審理時之陳述；
  2.洪秋芬、蔡宋孝在警詢中之指述（偵查卷第29頁、第23頁）
    ；
  3.現場監視器側錄被告行竊過程之錄影畫面翻拍照片1 份（偵
    查卷第56頁至第63頁）。
　4.贓物認領保管單1 份（偵查卷第51頁）。　
三、對於被告有利證據不採納之理由：
    被告固坦承於上開時間，先前往洪秋芬攤位內取走香蕉，惟
    在第二次前往上址攤位翻找物品時，即為蔡宋笑發覺制止等
    事實，惟辯稱伊有精神疾病狀況不佳，不確定為何要翻找攤
    位內的東西，做什麼伊也都不知道云云（本院卷第28頁），
    並提出其中度身心障礙證明為證（偵查卷第17頁），然查，
    被告於1 月19日行竊時當場事發，當日稍後於警詢中即坦稱
    ：伊知道水果攤已經休息，知道趁人不備取走財物為竊盜行
    為等語（偵查卷第12頁、第14頁），於檢察官偵查中亦坦承
    犯行，並以經濟狀況不佳為由，請求從輕量刑（偵查卷第85
    頁、第87頁），中間對答並無困難，思路也尚稱清晰，更佐
    以證人蔡宋笑於警詢時指稱：伊看到被告準備要行竊，喝止
    後被告往店外一直走、並頻繁回頭看伊有沒有跟隨在後等語
    （偵查卷第29頁），其逃避之反應也與常人無異，據上推之
    ，堪認被告該次犯案當下，神智尚稱清楚，並無因精神病症
    致不能辨識其行為違法，或欠缺依其辨識而行為之能力，或
    前述能力有顯著減低之情形，而得依刑法第19條第1 、2  
    項規定不罰或減輕其刑，是以，縱被告長期受慢性精神疾病
    所苦，亦僅能作為量刑參考，此不足採為有利於其之認定。
四、論罪科刑之簡要說明：
  1.查被告於111 年1 月19日晚間入店翻找商品、搜尋財物時，
    已經著手竊盜，僅因蔡宋笑及時察覺，制止被告並報警處理
    ，致未得逞，故應認被告該次之竊盜犯行，僅止於未遂。核
    被告所為，就1 月17日竊取香蕉部分，係犯刑法第320 條第
    1 項之普通竊盜罪，就1 月19日行竊未能得手部分，則係犯
    刑法第320 條第3 項、第1 項之普通竊盜未遂罪。被告所犯
    上開2 罪，時間不同，犯意各別，客觀上可以依其外觀，分
    別評價，故應分論併罰。
　2.被告第二次行竊並未得手，如上所述，係未遂犯，爰依刑法
    第25條第2 項規定，就其該次所犯之竊盜未遂罪部分，減輕
    其刑。
  3.爰審酌被告有數次竊盜之微罪前科，有臺灣高等法院被告前
    案紀錄表可考，第一次行竊所得之香蕉依洪秋芬所述（偵查
    卷第30頁），價值僅90元，且已發還給洪秋芬，有贓物認領
    保管單在卷可憑（偵查卷第51頁），第二次行竊則未得手，
    洪秋芬之損害甚輕，被告事後大致坦承犯行，現年68歲，依
    其所述，現今除身心障礙補助外別無其他收入（偵查卷第14
    頁），另斟酌其智識程度、生活經驗與其他一切情狀，分別
    量處如主文所示之刑，並定其應執行刑，並均諭知易服勞役
    之折算標準，以示懲儆。被告竊得之香蕉1 串已經追回並發
    還給洪秋芬，既已合法發還給被害人，依刑法第38條之1 第
    5 項規定，即無須再諭知沒收或追徵，併此敘明。
五、被告雖有多次竊盜之微罪前科，惟尚未曾因故意犯罪受有期
    徒刑以上刑之宣告，有上開前案紀錄表可考，本次觸法，經
    此偵審教訓後，應知警惕而無再犯之虞，衡諸本案犯罪情節
    甚為輕微，被告年紀不小且謀生困難，縱使僅科處罰金，對
    其生計仍不無影響，故認上開所宣告之刑以暫不執行為當，
    爰予緩刑2 年，以勵自新。
六、適用法條：
    刑事訴訟法第284 條之1 、第299 條第1 項前段、第310 條
    之1 ，刑法第320 條第1 項、第3 項、第25條第2 項、第42
    條第3 項前段、第51條第7 款、第74條第1 項第1 款，刑法
    施行法第1 條之1 第1 項。
本案經檢察官張尹敏到庭執行職務。
中　　華　　民　　國　　111 　年　　5 　　月　　9 　　日
                  刑事第九庭法　官  陳彥宏   
以上正本證明與原本無異。 
如不服本判決應於收受送達後 20 日內向本院提出上訴書狀，並
應敘述具體理由。其未敘述上訴理由者，應於上訴期間屆滿後20
日內向本院補提理由書( 均須按他造當事人之人數附繕本) 「切
勿逕送上級法院」。
因疫情而遲誤不變期間，得向法院聲請回復原狀。
                            書記官  李文瑜  
中　　華　　民　　國　　111 　年　　5 　　月　　9 　　日
論罪法條：
刑法第320條
  意圖為自己或第三人不法之所有，而竊取他人之動產者，為竊
  盜罪，處五年以下有期徒刑、拘役或五十萬元以下罰金。
  意圖為自己或第三人不法之利益，而竊佔他人之不動產者，依
  前項之規定處斷。
  前二項之未遂犯罰之。